臺灣新北地方法院民事判決
111年度訴字第903號
原      告  王宇晴

訴訟代理人  呂秋𧽚律師
複  代理人  王尊賢律師
            蕭維冠律師
            林哲辰
被      告  林文勝
訴訟代理人  謝庭恩律師
複  代理人  簡欣柔律師
被      告  朱琦  

訴訟代理人  周信亨律師
上列當事人間請求損害賠償事件，經本院於民國111年11月15日
言詞辯論終結，判決如下：
    主      文
被告應連帶給付原告新臺幣肆拾萬元，及自民國一百十一年四月
二十三日起至清償日止，按年息百分之五計算之利息。
原告其餘之訴駁回。
訴訟費用由被告連帶負擔十分之四，餘由原告負擔。
本判決第一項得假執行。但被告如以新臺幣肆拾萬元為原告預供
擔保，得免為假執行。
原告其餘假執行之聲請駁回。 
    事實及理由
一、原告主張：原告與被告丙○○於民國102年9月17日登記結婚，
    婚姻關係仍存續中，被告乙○（下與被告丙○○合稱被告，分
    則各以姓名稱之）明知丙○○為原告之夫，自108年10月18日
    起至111年3月18日止，與丙○○於發展不正當戀情，不僅一同
    出遊拍攝親密合照，更於109年1月1日起開始同居，且曾發
    生不只發生過一次性行為。是被告所為，屬逾越一般男女社
    交行為之不正常往來，已逾社會一般通念所能容忍之範圍，
    並達破壞原告與丙○○婚姻共同生活之圓滿安全及幸福，侵害
    原告之配偶權，使原告精神上甚為痛苦。被告共同侵害原告
    於配偶關係之身分法益，情節重大，自得請求非財產上損害
    賠償。為此，爰依侵權行為法律關係請求被告連帶負損害賠
    償責任等語。並聲明：被告應連帶給付原告新臺幣（下同）
    100萬元，及自起訴狀送達翌日起至清償日止，按年息百分
    之5計算之利息；願提供擔保，請准宣告假執行。
二、被告部分：
　㈠被告丙○○則以：丙○○否認有何侵害原告配偶權之事實，因丙○
    ○為登山社之負責人，平日工作即接受一般民眾報名，帶領
    民眾前往登山健行，其間不乏應異性民眾要求與風景合照時
    均時常有牽手、公主抱勾肩等行為，此即丙○○之工作及日常
    生活，而乙○為丙○○之員工，與丙○○間亦係如此，且觀諸原
    告提出之相片除牽手照片外（且牽手亦多為與山友登山時公
    開場合下合照），其餘僅為被告一同用餐或外出之照片，並
    無其他足以證明被告有何侵害配偶權之行為。又原告所提照
    片證據，係原告破解丙○○行動電話密碼或擅自使用丙○○之電
    腦而取得，依臺灣高等法院107年度上易字第504號民事判決
    意旨，應排除上開照片之證據能力。再者，原告提出其與乙
    ○通話之錄音光碟及譯文非完整錄音，僅係擷取對原告有利
    部分，於形式真正性及證明力均有疑問，原告與訴外人丁○○
    間之對話紀錄證據亦無法證明被告間有何逾越正常男女交往
    份際之情事。另原告於108年12月16日向丙○○傳送簡訊，指
    述丙○○有侵害配偶權，姑且不論此等事實是否為真，原告既
    已於108年12月間知悉其所指述之事實，至遲亦於109年3月1
    7日已知悉，惟原告於111年4月1日始提起本件訴訟，其侵權
    行為損害賠償請求權已罹民法197條所定2年時效而消滅。縱
    認應給付慰撫金，原告請求之數額亦屬過高等語置辯。並聲
    明：原告之訴駁回；如受不利判決，願供擔保請准宣告免為
    假執行。
　㈡被告乙○則以：乙○否認有何侵害原告配偶權之事實，觀之原
    告提出之相片，雖有出現被告牽手、勾肩之照片，然因乙○
    為丙○○經營之登山社員工，任職迄今2年多期間，見到丙○○
    與參加登山活動之異性友人在戶外拍照時便多有此類活潑肢
    體互動，就乙○而言早已習以為常，因此就丙○○之舉動並未
    逾越一般友誼之舉動，故被告有此照片亦不足為奇。且乙○
    並不知悉丙○○乃原告之夫，乙○任職於丙○○經營之登山社多
    年，不曾見聞原告前來店內過一次，在辦公室內亦未談論過
    丙○○婚姻關係，乙○僅知悉丙○○先前離婚過，何況丙○○於辦
    公室內留存登載於登山活動使用之緊急聯絡資訊上頭緊急聯
    絡人，並非原告，而係丙○○之前妻。再者，原告提出與乙○
    通話之錄音光碟及譯文係片段擷取，爭執形式真正性，且其
    提出之丙○○與丁○○之對話紀錄截圖，亦無法證明被告有何侵
    害配偶權之行為。並援引丙○○提出原告之侵權行為損害賠償
    請求權已罹民法197條所定2年時效之時效抗辯。縱認應給付
    慰撫金，原告請求之數額亦屬過高等語等語資為抗辯。並聲
    明：原告之訴駁回；如受不利判決，願供擔保請准宣告免為
    假執行。
三、本院得心證之理由：
    原告主張：其於丙○○於102年9月17日結婚，婚姻關係現仍存
    續中等情，業據原告提出戶籍謄本為證（見本院卷第39至41
    頁），且為被告所不爭執，此部分事實自堪信為真正。至原
    告主張被告間有逾越結交普通朋友等一般社交行為之不正常
    往來，不法侵害其為配偶之身分權情節重大，爰請求被告連
    帶賠償非財產上之損害100萬元等語，則為被告所否認，並
    以前詞置辯。是本件應予審酌者，即為㈠被告是否共同不法
    侵害原告基於配偶關係之身分法益而情節重大？㈡如是，原
    告之損害賠償請求權是否罹於消滅時效？㈢被告所為如構成
    共同侵權行為，原告得請求被告給付之慰撫金數額為何？
　㈠關於被告是否共同不法侵害原告基於配偶關係之身分法益而
    情節重大之爭議：
　⒈按因故意或過失，不法侵害他人之權利者，負損害賠償責任
    。故意以背於善良風俗之方法，加損害於他人者亦同；不法
    侵害他人之身體、健康、名譽、自由、信用、隱私、貞操，
    或不法侵害其他人格法益而情節重大者，被害人雖非財產上
    之損害，亦得請求賠償相當之金額；該項規定於不法侵害他
    人基於父、母、子、女或配偶關係之身分法益而情節重大者
    ，準用之，民法第184條第1項、第195條第1項前段、第3項
    分別定有明文。又婚姻係以夫妻之共同生活為其目的，配偶
    應互相協力保持其共同生活之圓滿、安全及幸福，而夫妻互
    守誠實，係為確保其共同生活之圓滿安全及幸福之必要條件
    ，故應解為配偶因婚姻契約而互負誠實之義務，配偶之一方
    行為不誠實，破壞共同生活之圓滿、安全及幸福者，即為違
    反因婚姻契約之義務而侵害他方之權利（最高法院55年臺上
    字第2053號民事判決意旨可資參照）。準此。侵害配偶權之
    行為，並不以通相姦行為為限，倘夫妻任一方與他人間之行
    為業已超越社會一般通念所能容忍之範圍，且足以破壞婚姻
    共同生活之圓滿安全及幸福之程度，即足當之。復按當事人
    主張有利於己之事實者，就其事實有舉證之責任，民事訴訟
    法第277條本文定有明文。次按民事訴訟如係由原告主張權
    利者，應先由原告負舉證之責，若原告先不能舉證，以證實
    自己主張之事實為真實，則被告就其抗辯事實即令不能舉證
    ，或其所舉證據尚有疵累，亦應駁回原告之請求（最高法院
    17年上字第917號民事判決意資參照）。本件原告主張被告
    有共同不法侵害其基於配偶關係之身分法益而情節重大等情
    ，既為被告所否認，原告自應就其主張之事實，負舉證責任
    。
　⒉原告主張：被告間有逾越分際之男女交往乙節，業據其提出
    被告間之合照照片、原告與乙○通話之錄音光碟及譯文、丙○
    ○與丁○○之Line通訊軟體對話紀錄為證（見本院卷第43至93
    、317至337、341、345、353頁）。丙○○固辯稱：原告所提
    照片應係原告於破解丙○○之手機或電腦後取得，應排除上開
    照片之證據能力等語，惟按民事訴訟之目的與刑事訴訟之目
    的不同，民事訴訟法並未如刑事訴訟法對證據能力設有規定
    ，就違法收集之證據，在民事訴訟法上究竟有無證據能力，
    尚乏明文規範，自應權衡民事訴訟之目的，從發現真實與促
    進訴訟之必要性、違法取得證據所侵害法益之輕重、及防止
    誘發違法收集證據之利益（即預防理論）等加以衡量，非可
    一概否認其證據能力。苟欲否定其證據能力，自須以該違法
    收集之證據，係以限制他人精神或身體自由等侵害人格權之
    方法、顯著違反社會道德之手段、嚴重侵害社會法益，或所
    違背之法規旨在保護重大法益或該違背行為之態樣違反公序
    良俗者，始足當之（最高法院104年度臺上字第1455號民事
    判決意旨參照）。何況配偶是否違反忠誠義務本質上具有高
    度隱密性，證據之取得本極其困難，是若取得之證據具有相
    當之重要性與必要性，且非以強暴或脅迫等方式為之，即非
    不得採為侵害配偶權有無裁判之基礎。參以原告與丙○○係夫
    妻關係，其2人結婚已有9年之久，縱如丙○○所稱雙方已分居
    1年多，然其2人前已同居長達7、8年，生活範圍高度重疊，
    在此情形下，夫妻間關於電腦及手機等資料之隱密性，顯然
    低於一般人之期待。縱認原告確實未經丙○○之明示同意而取
    得其Line通訊軟體內之對話紀錄及照片，惟其既非以強暴或
    脅迫等方式為之，所取得內容為被告間之互動內容，是原告
    所為獲取證據之行為，雖不無致生被告隱私權因此遭侵害之
    結果，然經權衡對於被告隱私或秘密通訊所可能造成侵害程
    度，應認本件夫妻配偶法益之重要性仍高於個人隱私權之保
    障，且就保護之法益與原告因此取得證據之手段間，尚無違
    反比例原則，故仍得以原告所提之被告間通訊軟體Line對話
    內容及照片作為佐證其等有為侵害原告配偶權之證據。
　⒊觀諸原告上開提出之照片所示，均係丙○○與乙○兩人之自拍照
    ，照片內容乃被告2人在公開場所緊密依偎、牽手、勾肩甚
    或單獨出遊等親密舉止，顯已逾越一般普通朋友交往之分際
    ，而屬男女交往親暱之肢體接觸行為與互動，非社會通念所
    能容忍範圍。再參以原告所提其與乙○之通話錄音譯文：「
    原告：乙○嗎？乙○：恩，是。原告：我是丙○○的太太。乙○
    ：是。……原告：…你們同居多久了？乙○：超過2年了。原告
    ：然後是確定在交往嘛，對不對。乙○：沒有，我們已經分
    開來了。…」、「乙○：我跟他們講的。原告：你跟他們講的
    ，你為什麼會想要跟他們說。乙○：嗯…不想在隱瞞了。原告
    ：那他們聽到是不是就崩潰了，他們之前是不是對丙○○很好
    ，是不是。乙○：嗯，對。原告：對嘛，是不是爸爸，是不
    是媽媽，是不是很開心說有人替他照顧他女兒，對不對，然
    後高跟他女兒這樣子交往，對不對。乙○：嗯。原告：好，
    乙○我問你，這個很重要，你跟他在一起你有沒有懷孕？乙○
    稱：沒有。原告：那你有沒有做好安全措施？有吧？乙○：
    有。原告：阿你都沒有想過要是不小心懷孕怎麼辦？都沒有
    想過這個問題喔？乙○：有怕過。」等語，有該通話錄音譯
    文可佐（見本院卷第265、351頁），顯見乙○已於通話中承
    認曾與丙○○同居超過2年，並有發生性行為。雖被告均辯稱
    ：上開通話錄音譯文經原告剪接、擷取對其有利部分，否認
    形式上真正等語。惟依乙○所辯，其並不爭執上開錄音為其
    與原告之對話錄音，僅係爭執原告片面剪接，僅擷取對原告
    有利之部分，然觀諸原告提出上開兩段錄音譯文，於最後錄
    音中斷前，均為連續錄音，期間並無中斷之情，為被告所不
    爭執，縱原告並未提出該次對話之全部錄音內容，然依上開
    兩段譯文所呈現之錄音部分均為連續之錄音，是被告片面否
    認上開錄音譯文之真正，並無可採。是依上譯文內容，可知
    乙○於前開2段通話中出於自願自承曾與丙○○同居超過2年，
    且有做安全措施，亦曾害怕不小心懷孕，所謂有做安全措施
    ，佐以乙○自承擔心不小心懷孕，其真意當係指其與丙○○有
    發生性行為無疑，是丙○○辯稱：交往意義深淺為個人主觀定
    義，乙○所謂做好安全措施之語，令其深感莫名等語，要係
    昧於事實之卸責之詞，難以採信。另乙○辯稱：其不知丙○○
    係原告之夫，為有配偶之人等語，惟依上開錄音譯文可知乙
    ○已知原告為丙○○之配偶，且觀諸原告提出之丙○○與丁○○間
    於108年10月20日之Line對話紀錄內容略以：「這是前幾天
    我跟她說的一些話，年齡上的差距還有我的家庭，是她猶豫
    不決及困擾的地方，她害怕不想當第三者，她不喜歡這樣，
    無法做那個角色。」等語、109年9月11日之Line對話紀錄內
    容略以：「那天（乙○）看到我身分證背面有我老婆的名字
    就抓狂了，這些以前她都知道，現在說我在騙她。」等語（
    見本院卷第319至321、341頁），在在足徵乙○縱於其與丙○○
    交往之初不知丙○○為有配偶之人，然交往後確已知悉丙○○係
    原告之夫甚明，是乙○上開辯稱，殊無可採。
　⒌丙○○固辯稱：其係登山社負責人，與民眾合照有牽手等行為
    乃屬正常，且乙○係其員工，雙方間並無不當往來等語；乙○
    亦辯稱：其乃係丙○○經營之登山社員工，對於丙○○與登山山
    友有活潑肢體互動已習以為常等語。然依上開原告與乙○間
    之錄音譯文，乙○已承認曾與丙○○同居超過2年，且有發生性
    行為，再者，證人丁○○於本院審理時亦具結證稱：「(問：
    被告丙○○如何介紹被告乙○給你？)被告丙○○（說）我跟你介
    紹一個特別的妹妹，然後傳照片給我看，說他很喜歡被告乙
    ○，很欣賞他想要保護他。」、「(問：被告丙○○是否曾告訴
    你，他與被告乙○單獨出遊？)有，還有傳過他們單獨出遊的
    照片，經常傳他們的照片給我看，可能是因為我跟被告丙○○
    很談的來。」、「(問：被告丙○○是否曾告訴你，他與被告
    乙○交往一事？)應該有說過，太久了，大約至少三年前說的
    ，之後就一直維持交往狀態。」、「(問：可是你剛才只認
    識被告乙○1、2年，為何知道他們交往3年？)可能要看手機
    確認時間，因為時間有點久記不太清楚，是先從被告丙○○那
    邊知道這個人然後看照片，再見面認識。」、「(問：被告
    丙○○是否曾告訴你，被告乙○一開始為什麼不答應跟他交往
    ？)好像有這件事，但我覺得他那時是要跟我炫耀，他還是
    追到這個妹妹。」、「(問：如是，為甚麼被告乙○一開始不
    答應與被告丙○○交往？)沒有印象。」、「(問：被告二人是
    否住在一起？為何知道？)有，因為他們是先同居在新店中
    正路，然後我有去他們家過，時間有點久不太記得，之後他
    們搬到三峽還是繼續同居，後來在三峽火鍋店吃飯的時候，
    他們是一起來跟我吃飯，吃完也說要一起回家，感覺就是繼
    續同居。」、「(問：你總共跟被告二人，一起出去幾次？
    互動為何？)至少有4、5次，被告二人感覺像情侶。」、「(
    問：跟被告二人出去有無特別事情？)他會罵被告乙○給我聽
    ，例如被告乙○可以像我這麼懂事就好了，其實也不是真的
    要罵被告乙○，就是一種炫耀的感覺。」、「(問：所以有看
    過被告二人吵架嗎？)沒有。」、「(問：他們分手了嗎？)
    我不知道。」、「(問：被告丙○○有無提到他和被告乙○感情
    不好或生變之事？)沒有。」、「(問：為何將被告二人交往
    之事，告訴原告甲○○？何時講的？)因為我覺得原告很可憐
    ，他是太太卻不知道這件事，要看手機才知道何時講的。經
    當庭確認手機後，表示2019年10月18日知道被告乙○這個人
    ，是被告丙○○告訴我的。我有點忘記告訴太太這件事情，我
    好像在2020年6月婉轉告訴原告，我不確定他有沒有聽懂，
    我後來再直接跟他說。(庭呈手機對話時間點是2020年7月17
    日)。」、「(問：後來，原告拿到的資料、照片，你如何給
    他的？)有，用截圖。」、「(問：本件訴訟前後，被告丙○○
    有沒有跟你說甚麼？)有傳簡訊給我，問我為什麼要這樣對
    他，也有打電話給我但我都沒有接，還有寫FB貼文「你這樣
    不怕半夜睡不著嗎？」，因為是公開留言所以當時還有朋友
    打電話問我發生甚麼事情，時間應該是2022年7月20日，但
    是我找不到這則貼文，應該是被告丙○○自己刪掉，但我有同
    日其他朋友的留言。(庭呈手機)」、「(問：何時正式直接
    告訴原告說她先生有外遇，並將相關照片傳給原告？)在今
    年，時間為2022年3月我跟原告講被告丙○○有外遇，交往的
    是被告乙○。」、「(問：可不可以簡單敘述你與告丙○○的關
    係？)他叫我小米，因為大學爬山時有發生山難，是被告丙○
    ○帶我下山，他與我父親名字差一個字，所以他把我當乾女
    兒。」、「(問：你認識原告多久？)認識被告丙○○後才認識
    原告，真正與原告見面認識可能是在108年。」、「(問：為
    何你在108年與原告認識後，沒有直接告訴原告，被告丙○○
    與被告乙○在交往？)因為這也不關我的事，是後來真的看不
    下去，而且是大家都知道。」、「(問：有發生何事，讓你
    看不下去嗎？)因為我覺得這傷害了很多人。」、「(問：請
    庭上提示原證13-2，請證人確認LINE對話照片是證人與被告
    丙○○對話嗎？)這是被告丙○○傳給我的，這是被告丙○○與林
    家辰的對話，被告丙○○傳給我的。」、「(問：根據你手機
    對話表示在2020年7月17日，你有暗示原告有關被告丙○○有
    外遇的事，而原告回應是要給被告丙○○兩巴掌，然而證人與
    原告對話內容，看不出有所謂暗示的情況，請證人確認原告
    會突然表示要給被告丙○○兩巴掌？)我想是夫妻吵架，我的
    本意是希望他不要一直心情不好，因為他們夫妻發生什麼是
    （事）都不關我的事。」等語（見本院卷第375至381頁），
    益徵被告之互動，已逾越正常男女往來分際，並發展成為具
    有親密感情基礎之伴侶關係甚為明確，被告已非單純單純同
    事或朋友關係，是被告上開辯稱不足為採。至丙○○雖辯稱：
    證人丁○○證詞多屬主觀臆測，無法證明被告有逾越正常男女
    交往份際之行為等語，惟然衡諸證人丁○○係就被告間之互動
    為客觀陳述其親見或親聞之事情經過情形，其內容中肯，並
    無刻意偏袒原告之情，且其亦自承丙○○有救命之恩，與被告
    間亦無利害關係，當無甘冒偽證之風險，而為有利原告之陳
    述，是丙○○上開辯解，要無可採。
　⒍承上，乙○明知丙○○為有配偶之人，丙○○亦明知其自身為有配
    偶之人，其二人仍逾越通常社交往來程度而親密交往超過2
    年，被告上開所為，顯已逾越通常社交禮節範疇，而足以干
    擾婚姻之本質，破壞原告對於婚姻和諧圓滿之期待，及對於
    配偶之一方忠誠義務之要求者，被告共同不法侵害原告配偶
    權身分法益，悖於善良風俗，而屬情節重大，致原告受有精
    神上痛苦，原告依民法第184條第1項、第195條第3項、第1
    項前段規定，請求被告連帶賠償精神慰撫金，即屬有據。
　㈡關於原告之損害賠償請求權是否罹於消滅時效之爭議：
　⒈按消滅時效，自請求權可行使時起算；因侵權行為所生之損
    害賠償請求權，自請求權人知有損害及賠償義務人時起，2
    年間不行使而消滅，民法第128條前段、第197條第1項前段
    分別定有明文。所謂知有損害及賠償義務人之知，係指明知
    而言；如當事人間就知之時間有所爭執，應由賠償義務人就
    請求權人知悉在前之事實，負舉證責任（最高法院72年臺上
    字第1428號民事判決參照)。
　⒉被告辯稱：原告於108年12月16日、同年月18日、109年3月日
    向丙○○質問有關侵害配偶權一事，而原告遲於111年4月11日
    提起本件訴訟，顯已罹於2年之時效消滅等語。經查，依丙○
    ○提出之簡訊內容，原告固於108年12月16日傳送簡訊內容：
    「…這些年來，你所搞的那些女人事件，你真以為你那麼有
    魅力嗎？對我而言，你只不過透過這些事去壯大你卑微的自
    我，你只是透過這些女人證明你依然有剩餘的價值。…而你
    ，必須透過有人對你的仰慕，來證明你內在的卑微是有價值
    的，所以你會暈船。，…你跟那些女人的關係，就是公狗母
    狗的關係那樣而已。…」、復於108年12月18日傳送簡訊內容
    ：「畢竟在外面捻花惹草，不甘寂寞的是你不是我，…你的
    雙面把戲留著在床上對那些慰安婦們討要那廉價的愛吧，…
    」、於109年3月17日傳送簡訊內容：「…還不停搞外遇」等
    語予丙○○等情，有該簡訊內容附卷可佐（見本院卷第135至1
    38、148、152、156頁），惟觀諸該簡訊內容原告雖有指責
    丙○○不斷有外遇情事，然並未明確指出原告知悉丙○○與乙○
    間之外遇同居情事，而係泛稱丙○○這些年不斷與其他女人們
    外遇，尚難以此遽認原告斯時已知悉被告2人間之不當交往
    及同居情事。而依證人丁○○於本院審理時證稱：「（問：為
    何將被告2人交往之事，告訴原告甲○○？何時講的）因為我
    覺得原告很可憐，他是太太卻不知道這件事，要看手機才知
    道何時講的。經當庭確認時手機後，表示2019年10月18日知
    道被告乙○這個人，是被告丙○○告訴我的。…我好像在2020年
    6月婉轉告訴原告，我不確定他有沒有聽懂，我後來再直接
    跟他說。（庭呈手機對話時間點是2020年7月17日。…（問：
    何時正式直接告訴原告說她先生有外遇，並將照傳給原告？
    ）在今年，時間為2022年3月我跟原告講被告丙○○有外遇，
    交往的對象是被告乙○。」等語（見本院卷第378頁），並有
    證人丁○○庭呈之手機翻拍照片可佐（見本院卷第385至391頁
    ），是依證人丁○○所述其最早於109年6月間婉轉告知原告此
    事，縱認原告領會證人丁○○之語意，而知悉被告2人間不當
    交往之情事，然原告係於111年4月11日提起本件訴訟，此有
    原告民事起訴狀上之本院收狀戳可佐（見本院卷第9頁），
    尚未逾侵權行為之2年時效期間，是被告所為時效抗辯，自
    屬無據。
　㈢關於原告得請求被告給付之慰撫金數額之爭議：
　  再按不法侵害他人之權利，被害人受有非財產上損害，請求
    加害人賠償相當金額之慰撫金時，法院對於慰撫金之量定，
    應斟酌實際加害情形、所造成之影響、被害人痛苦之程度、
    兩造之身分地位經濟情形及其他一切狀況為之（最高法院51
    年度臺上字第223號民事判決意旨參照）。查被告所為共同
    侵害原告配偶權之行為，係不法侵害原告身分法益而情節重
    大，致生原告精神上相當之痛苦等情，業經認定如前，從而
    ，原告主張請求被告賠償其非財產上之損害，自屬有據。茲
    審酌原告為大學畢業，任職於式澳國際貿易有限公司，擔任
    業務專員，月收入約35,000元；丙○○為高中肄業，擔任登山
    嚮導，月收入約3萬元；乙○為大同大學肄業，目前從事美工
    設計工作，月收入約25,250元加全額獎金2,000元等情，分
    據兩造陳述在卷（見本院卷第430、452頁、原告111年11月9
    日民事綜合辯論意旨狀第2頁），並兼衡兩造名下所得、財
    產狀況（見本院限閱卷所附之稅務電子閘門資料），以及被
    告共同侵害原告配偶權之情節及方式等一切情狀，認原告請
    求被告連帶賠償之非財產上損害應以40萬元為適當，應予准
    許，逾此範圍外之請求，即屬無據。
　㈣末按給付無確定期限者，債務人於債權人得請求給付時，經
    其催告而未為給付，自受催告時起，負遲延責任。其經債權
    人起訴而送達訴狀，或依督促程序送達支付命令，或為其他
    相類之行為者，與催告有同一之效力；遲延之債務，以支付
    金錢為標的者，債權人得請求依法定利率計算之遲延利息；
    應付利息之債務，其利率未經約定，亦無法律可據者，週年
    利率為百分之5，民法第229條第2項、第233條第1項前段、
    第203條分別定有明文。本件原告請求被告連帶賠償其所受
    損害，係以支付金錢為標的，是原告請求被告應負法定遲延
    責任，即屬有據。又本件起訴狀繕本均係於111年4月22日送
    達被告之情，有本院送達證書在卷可佐（見本院卷第99、10
    1頁），是本件原告得向被告請求遲延利息之起算日為111年
    4月23日，亦堪認定。
四、綜上所述，原告依侵權行為法律規定，請求被告連帶給付40
    萬元，及自起訴狀繕本送達翌日即111年4月23日起至清償日
    止，按年息百分之5計算之利息，為有理由，應予准許，逾
    此部分之請求，為無理由，應予駁回。本件原告勝訴部分，
    所命被告給付之金額未逾50萬元，應依職權宣告假執行，並
    依被告聲請酌定相當擔保金額宣告免為假執行。至原告敗訴
    部分，其假執行之聲請因訴之駁回而失所附麗，併予駁回。
五、本件判決之基礎已臻明確，兩造其餘之攻擊防禦方法、未經
    援用之證據，經本院斟酌後，認均不足以影響本判決之結果
    ，爰不逐一詳予論駁，併此敘明。
六、據上論結，本件原告之訴為一部有理由、一部無理由，依民
    事訴訟法第79條、第389條第1項第5款、第392條第2項，判
    決如主文。
中　　華　　民　　國　　111 　年　　12　　月　　20　　日
                  民事第五庭  法　官　鄧雅心
以上正本係照原本作成。
如對本判決上訴，須於判決送達後20日內向本院提出上訴狀。如
委任律師提起上訴者，應一併繳納上訴審裁判費。
中　　華　　民　　國　　111 　年　　12　　月　　20　　日
                              書記官　賴峻權